【裁判字號】    97,家抗,3
【裁判日期】    970609
【裁判案由】    遺產繼承
【裁判全文】
臺灣臺東地方法院民事裁定               97年度家抗字第3號
再抗告  人  丙○○
代  理  人  甲○○
複代理  人  李文平律師
            張照堂律師
上列抗告人因被繼承人乙○○遺產繼承事件，對於民國97年2 月
21日本院97年度聲繼字第1 號第一審裁定提起抗告，嗣經本院於
同年5月7日裁定駁回抗告，抗告人再為抗告，本院裁定如下：
    主  文
再抗告駁回。
再抗告程序費用新臺幣壹仟元由再抗告人負擔。
    理  由
一本件再抗告意旨略以：抗告人與被繼承人乙○○確係兄弟關係
  ，此有抗告人在原抗告法院所提出之各項文件可稽，惟原抗告
  法院仍認定抗告人與被繼承人乙○○非兄弟關係而為不利抗告
  人之裁定，誠屬遺憾。且因長兄陳海山早於民國75年死亡，故
  被繼承人乙○○於81年5月9日書信中所稱大哥即係指抗告人，
  從信中「請再詳細的告訴我關於您家中的情形人口及家中父母
  的親戚還有那些人在」，可知此封信絕非雙方第一封信。再者
  ，書信中署名「姐蘭英」是大陸人士潘蘭英，嫁臺灣人孫慶昌
  為妻，於79年到臺東定居，與被繼承人乙○○為朋友，故寫信
  予被繼承人乙○○姪子陳傳興告知被繼承人乙○○在台之情形
  ，為此提出再抗告，聲明廢棄原裁定，准抗告人表示繼承被繼
  承人乙○○在臺遺產等語。
二按抗告法院之裁定，以抗告不合法而駁回者，不得再為抗告。
  但得向原法院提出異議。前項異議，準用民事訴訟法第484 條
  第2項及第3項之規定。除前2 項之情形外，對於抗告法院之裁
  定再為抗告，僅得以其適用法規顯有錯誤為理由，並經原法院
  之許可者為限。前項許可，以原裁定所涉及之法律見解具有原
  則上重要性者為限。民事訴訟法第436條之3第3項、第4項及第
  436條之6之規定，於第3項之抗告準用之，非訟事件法第45 條
  定有明文。即對於抗告法院之裁定再為抗告，僅得以其適用法
  規顯有錯誤為理由，並經原法院之許可者為限，該項許可，並
  以原裁定所涉及之法律見解具有原則上重要性者為限。又所謂
  適用法規顯有錯誤，係指原第二審判決就其取捨證據所確定之
  事實適用法規顯有錯誤而言，不包括認定事實不當之情形在內
  ，最高法院著有80年度臺上字第1326號判例意旨可資參照。又
  所謂原裁定所涉及之法律見解具有原則上重要性，乃指該事項
  所涉及之法律問題意義重大而有加以闡釋之必要者而言。
三經查，本件再抗告人因不服本院97年度聲繼字第1 號裁定，提
  起抗告，經本院合議庭認抗告為無理由，而於97年5月7日以97
  年度家抗字第3 號裁定駁回抗告。觀諸再抗告人所提再抗告理
  由，係以：「被繼承人乙○○於81年5月9日書信中之大哥即係
  指抗告人，及署名「姐蘭英」是大陸人士潘蘭英，寫信予被繼
  承人乙○○姪子陳傳興告知被繼承人乙○○在台之情形」等語
  為其論據，據以指摘原抗告法院之認定顯有誤會，然核其所為
  陳述之內容無非係指摘原抗告法院取捨證據、認定事實之職權
  行使為不當，並非指摘原抗告法院所為裁判有何適用法規顯有
  錯誤之情事，尤難謂其所提起之本件再抗告意旨涉及之法律見
  解具有原則上之重要性，是認抗告人提起本件再抗告，與上開
  法條規定不合，不應准許，應予駁回。
四據上論結，本件再抗告為不合法，依非訟事件法第45條第5 項
  、第21條第2項、第24條第1項，民事訴訟法第436條之3第3 項
  、第95條、第78條，裁定如主文。
中    華    民    國    97    年    6     月    9     日
                  民事庭審判長法  官  楊智勝
                              法  官  黃珮茹
                              法  官  陳君鳳
以上正本係照原本作成。
如不服本裁定應於送達後10日內向本院提出抗告狀，並繳納裁判
費新臺幣1,000元。
中    華    民    國    97    年    6     月    11    日
                              書記官  莊永利


司法院資訊處製作；財團法人民間司法改革基金會備份。
